【裁判字號】    98,簡聲抗,2
【裁判日期】    981230
【裁判案由】    確定訴訟費用額
【裁判全文】
臺灣宜蘭地方法院民事裁定             98年度簡聲抗字第2號
抗  告  人  裕融企業股份有限公司
法定代理人  乙○○
相  對  人  財團法人法律扶助基金會
法定代理人  甲○○○
上列當事人間確定訴訟費用額事件，抗告人對於民國98年10月12
日本院羅東簡易庭所為之98年度羅簡聲字第10號裁定提起抗告，
本院裁定如下：
    主  文
抗告駁回。
抗告費用新台幣壹仟元由抗告人負擔。
    理  由
一、本件抗告意旨略以：相對人請求抗告人給付法律扶助基金會
    律師酬金新台幣（下同）2萬元，係第三人即受扶助人江得
    財與抗告人間之鈞院98年度羅簡字第77號債務人異議之訴事
    件所致。惟在該案開庭前抗告人與該第三人已口頭達成和解
    ，約定由抗告人撤回鈞院98年度司執字第1604號強制執行事
    件，第三人江得財撤回98年度羅簡字第77號起訴。其旋即依
    約撤回強制執行，惟第三人江得財未依約撤回起訴，致使其
    未到庭答辯因而遭判決敗訴。查第三人江得財已與其和解在
    先又不撤回起訴，更於開庭前已知抗告人撤回強制執行，實
    不需要再由律師出庭進行訴訟，且抗告人已為該案支付訴訟
    費用6,280元，如再負擔原本不需支出之對造律師費用甚不
    合理，爰依法提起抗告，請求廢棄原裁定等語云云。
二、按訴訟費用，由敗訴之當事人負擔。共同訴訟人，按其人數
    ，平均分擔訴訟費用。民事訴訟法第78條、第85條第1項分
    別定有明文。次按分會就扶助事件而由分會支出之酬金及必
    要費用，視為訴訟費用之一部；因法律扶助而由分會支出之
    酬金及必要費用，得向負擔訴訟之他造請求；分會得對於負
    擔訴訟費用之他造，請求歸還其支出之酬金及必要費用；分
    會得據受扶助人有執行力之執行名義，聲請確定訴訟費用額
    及強制執行，法律扶助法第35條第1至4項亦有明文。經查，
    本件抗告人與第三人江得財債務人異議之訴事件，經第三人
    江得財向相對人宜蘭分會申請訴訟救助審查通過後，由本院
    羅東簡易庭以98年度羅簡救字第2號裁定准予訴訟救助在案
    ；嗣該債務人異議之訴事件復經本院羅東簡易庭於98年7月
    22日以98年度羅簡字第77號判決抗告人敗訴，並於98年8月
    31日確定，其判決主文第2項並命該事件之訴訟費用應由該
    案被告即本件抗告人負擔。相對人乃據上開判決、確定證明
    書、相對人宜蘭分會審查決定通知書、扶助律師接案通知書
    、預付及結案酬金領款單等件影本，聲請本院羅東簡易庭為
    原審裁定，確定抗告人應對相對人負擔之訴訟費用（律師酬
    金）為2萬元，以上均經本院職權調閱上開卷宗查明屬實。
    從而，原審裁定依相對人所提出之上開資料，將法律扶助之
    律師酬金列入訴訟費用，核與首揭法律規定相符，抗告人指
    摘原裁定違誤，求予廢棄，洵無理由，應予駁回。
三、依民事訴訟法第436條之1第3項、第449條第1項、第95條、
    第78條，裁定如主文。
中    華    民    國    98    年    12    月    30    日
                  臺灣宜蘭地方法院民事庭
                      審判長法  官  楊麗秋
                            法  官  林翠華
                            法  官  張軒豪
正本與原本無異。
如不服本裁定，僅得於收受本裁定正本送達後10日內，以適用法
規顯有錯誤為理由，向本院提出再抗告狀（須附繕本一份及繳納
再抗告裁判費新台幣1,000元）。
中    華    民    國    98    年    12    月    31    日
                            書記官  謝佩欣

司法院資訊處製作；財團法人民間司法改革基金會備份。
